臺灣高等法院高雄分院刑事判決　　九十年度上更(一)字第四五五號
　　上　訴　人
　　即　被　告　甲○○
　　指定辯護人　本院公設辯護人 孫妙岑
右上訴人因違反毒品防制條例案件，不服臺灣高雄地方法院八十九年度訴字第一四九
五號中華民國九十年四月二十四日第一審判決（起訴案號：臺灣高雄地方法院檢察署
八十八年度偵字第二二三０五號），提起上訴，判決後，經最高法院發回本院更審，
本院判決如左：
      主  文
上訴駁回。
      事      實
一、甲○○曾於民國八十六年間，因違反麻醉藥品管理條例案件，經本院判處有期徒
    刑四月確定，並於八十六年十二月二十九日易科罰金執行完畢；猶不知悔改，明
    知安非他命係第二級毒品，竟意圖營利，於八十八年八月十日，在其位於高雄縣
    鳳山市○○街五十巷五十六號三樓住處，因曾向蘇正忠購買價值新臺幣（下同）
    二千元之電視櫃一只，貨款尚未給付，乃約定以從該二千元貨款內扣抵一千元之
    方式，以一千元之價格，販賣第二級毒品安非他命一小包予蘇正忠一次。嗣因甲
    ○○認上開電視櫃有瑕疵，要求退貨並返還貨款一千元，蘇正忠乃於八十八年九
    月四日下午五時許，前往甲○○上開住處，欲搬回上開電視櫃時，為警查獲，並
    經蘇正忠供述而查悉上情，並扣得甲○○所有之安非他命十二包（驗前毛重一三
    ‧四公克，驗後毛重一三‧三五公克）、預備供販賣毒品所用空夾鏈袋二百三十
    二個、供施用毒品之吸食器一組、吸食玻璃球六支、安非他命殘渣袋一個。
二、案經高雄縣警察局鳳山分局移送臺灣高雄地方法院檢察署檢察官偵查起訴。
      理      由
一、訊據上訴人即被告甲○○矢口否認有販賣第二級毒品安非他命一包予蘇正忠之犯
    行，辯稱：我是因向蘇正忠購買電視櫃後，發現瑕疵，要求退還，且他之前欠伊
    一千元，伊曾多次向他索討，又伊曾放話說過要找人打他，蘇正忠可能因而心生
    不滿，才說是向我購買安非他命云云。
二、經查：
（一）被告如何於右揭時地，以一千元之價格，販賣安非他命予蘇正忠一次之事實，
      迭據證人蘇正忠於警訊、原審及本院前審調查時指證不移（見警卷第六頁至第
      八頁反面、原審卷第九十五頁、本院上訴卷第二十一頁、第二十二頁），而證
      人蘇正忠與被告係於本件案發前一個月始認識，與被告間並無任何嫌隙仇恨，
      亦據證人蘇正忠於警訊、本院前審時陳明在卷，被告在警訊中並供陳與蘇正忠
      係朋友關係並無何仇怨等語（見警卷第十二頁、第六頁反面、本院上訴卷第二
      十一頁），衡情，證人蘇正忠並無憑空虛情節誣陷被告入此重罪之必要。再
      參酌被告於偵查中係供稱：「（安非他命給過何人？）沒有，只有蘇正忠我跟
      他買過家具，他送貨來，跟我要，我有分給他一點，在八十八年七、八月間。
      」等語（見偵查卷第四十九頁正、反面），雖未供認有販賣安非他命予蘇正忠
      ，惟亦未否認確有交付些許安非他命予蘇正忠，僅避重就輕稱係無償提供予施
      用施用等語以觀，益足見被告確實與蘇正忠有過安非他命之交易無訛。被告雖
      另在本院辯稱：蘇正忠欠伊一千元，伊多次向他催討，且因購買的電視櫃要求
      他退貨及曾放話要打他，所以他不高興而誣陷伊云云，惟証人蘇正忠在本院前
      審中已証稱伊之前並未曾向被告借過錢等語（本院上訴審卷第二十一頁），又
      在本院調查中証述稱：我從未認為被告要找人來打我，也未曾在高雄地檢署的
      拘留室中對別人說被告有找人要打我，所以才誣指被告販賣安非他命等語。然
      證人黃志勇於本院前審訊問中結證：「我和甲○○在國中求學時期就認識，而
      八十八年九月四日於甲○○住處時一同為警方查獲，因為當天我是要還甲○○
      三千元，是我先前向他借的，而任裕發是和我一同前往，而在場的郭永富、劉
      文俊我就不認識，蘇正忠我有見過但我不認識他，我見過蘇正忠一次，當天我
      是最晚到甲○○家的，我只有在門口，我敲門後警方開門也叫我進去，‧‧‧
      我當天也有被送往地檢署拘留室，共有五、六個人，當時並沒有發生任何爭吵
      ，也沒有聽見蘇正忠和甲○○發生爭吵。」、「（在拘留室時是否有聽到蘇正
      忠陳述說甲○○要叫人打他，所以才陳述向甲○○買安非他命的？）我並沒有
      聽到過。」等語，又証人即與被告、蘇正忠同時被查獲並移送台灣高雄地方法
      院檢察署拘留室候訊之郭永富、劉文俊在本院調查中並到庭均証稱：在高雄地
      檢署拘留室並未聽到蘇正忠有說過被告要找人打他等語，足証被告所為前揭辯
      解顯係畏罪卸責之詞，不足採信。
（二）再者，證人蘇正忠於本院前審調查中結證稱：「我在本案查獲即八十八年九月
      四日前約一個月左右的期間認識甲○○的，雙方是因為買賣傢俱而認識的，查
      獲的當天我是要拿傢俱目錄給甲○○看，因為它在先前向我買的家俱有瑕疵說
      要換，所以我才要拿目錄去給他看，我當天並沒有要去吸食安非他命，也沒有
      要去買安非他命。」、「（是否曾經向甲○○買過安非他命？）八十八年八月
      十日甲○○向我買電視櫃的時候，我就送貨過去，然後甲○○就將價款扣除壹
      仟元，壹仟元是我給甲○○買安非他命的錢。」、「（共向甲○○買過幾次安
      非他命？）就只有一次，所買的安非他命我有吸食完畢，也就是在警方採尿驗
      有安非他命的那段期間在吸食了。」等語（見本院前審上訴字卷第二十一頁、
      第二十二頁），其於本院前審九十年八月一日調查中又結證：「（當天為警查
      獲時是否有送往地檢署拘留室？）我也有一同送往拘留室，我和甲○○並沒有
      發生任何的爭執，二人只有在談話而已。」等語（見本院前審上訴字卷第四十
      八頁），其對於向被告購買安非他命一次，價金一千元係以由出售傢具之價款
      中扣除之方式給付之事實及經警查獲後並未與被告發生任何爭執等情供述甚為
      明確，縱認其有因被告要求退還傢俱而有所不滿，然傢具僅區區二千元之價值
      要求退貨亦僅係輕微損失或搬運勞務之付出，豈有可能因此懷深重之仇怨而以
      誣指販賣毒品犯罪為報復。綜上，益足佐証被告辯稱證人蘇正忠之指證係挾怨
      報復云云，自無可採。
（三）況被告於右揭時地為警查獲時，尚扣得結晶體十二包、空夾鏈袋二百三十二個
      ，有搜索扣押證明筆錄一紙在卷可按，而該結晶體經送高雄醫學院附設中和紀
      念醫院檢驗結果，認係甲基安非他命（驗前毛重一三‧四公克，驗後毛重一三
      ‧三五公克），有該醫院八十九年七月十八日編號Ｂ0000000號檢驗報
      告一紙附卷可稽（重量部分原先檢驗結果誤載為驗前毛重一‧三四公克，驗後
      毛重一‧二九公克，惟已經該院於九十年四月二十三日另補發該更正後即驗後
      毛重一三‧四公克，驗後毛重一三‧三五公克之檢驗報告一紙在卷），又該安
      非他命、空夾鏈袋係被告所有，已據被告於偵查及本院前審調查時供承在卷（
      見偵查卷第四十九頁、本院上訴卷第三十六頁），如此多量之安非他命，衡之
      常情，顯非供被告一已施用而已，而該查獲之空塑膠（夾鏈）袋達二百三十二
      個，審酌常情，施用毒品之人如係自己吸用所購入以塑膠袋裝之一小包安非他
      命，安非他命用完後空袋應即丟棄，應無留存達二百三十二只多量之塑膠袋以
      供分裝用之可能，佐以前揭証人之指証係向被告購買一包安非他命等情，應認
      上開扣案之空塑膠袋顯屬預備分裝安非他命以俟機販賣所用之物，益徵被告空
      言否認有販賣安非他命之犯行，委無足採。
（四）又販賣第二級毒品安非他命乃屬重刑之罪，尤其近年來安非他命危害社會日益
      嚴重，治安機關嚴厲執行查緝非法販賣毒品犯罪，各傳播媒體對政府大力掃除
      毒品之決心亦再三報導，設若無利可圖，當無甘冒被查獲移送法辦、負擔甚重
      刑責之危險，而出售毒品供人吸食之理，準此，被告於右揭時地，以一千元價
      格（以貨款扣抵方式）交付第二級毒品安非他命予證人蘇正忠一次之行為，確
      有營利之意圖灼然至明。是辯護人辯護意旨以被告以每包一千元之價格買入安
      非他命，亦以一千元之原價賣給蘇正忠，被告主觀上無營利之意圖，應僅論以
      轉讓第二級毒品罪云云，應無足採。
（五）綜上所述，足見被告前開所辯，顯係事後卸責之詞，不足採信。本件事證明確
      ，被告販賣第二級毒品犯行，洵堪認定。
三、查安非他命係毒品危害防制條例第二條第二項第二款所稱之第二級毒品，不得非
    法持有、販賣，被告竟持之以販賣，核被告所為，係犯毒品危害防制條例第四條
    第二項之販賣第二級毒品罪。被告持有安非他命之低度行為，已被其販賣之高度
    行為所吸收，不另論其持有毒品罪。查被告曾於八十六年間，因違反麻醉藥品管
    理條例案件，經本院判處有期徒刑四月確定，並於八十六年十二月二十九日易科
    罰金執行完畢，有臺灣高等法院被告全國前案紀錄表及臺灣高雄地方法院檢察署
    刑案資料查註紀錄表各一件在卷可稽，其於五年內再犯本件最重本刑為有期徒刑
    以上之罪，為累犯，就法定刑有期徒刑、罰金部分應依刑法第四十七條之規定，
    加重其刑，至法定刑無期徒刑部分，依法不得加重。
四、原審認被告犯罪事証明確，因而依毒品危害防制條例第四條第二項規定，並審酌
    被告有施用第二級毒品安非他命惡習，明知安非他命毒害人體至鉅，竟仍持之販
    賣他人以牟利，不僅戕害他人身心健康且危害社會治安，又犯後矯卸犯行，未見
    悔意，惟念其僅販賣一次及犯罪所得僅一千元，所獲利益非鉅等一切情狀，量處
    被告有期徒刑七月年二月之低度刑。復明扣案之安非他命十二包（驗前毛重一
    三‧四公克，驗後毛重一三‧三五公克）係屬第二級毒品，依毒品危害防制條例
    第十八條第一項前段之規定沒收銷燬之。又扣案之空夾鏈袋二百三十二個係被告
    所有，已據被告供明在卷，且為其預備供販賣第二級毒品所用之物，應依刑法第
    三十八條第一項第二款之規定宣告沒收；而被告販賣毒品所得之一千元，應依毒
    品危害防制條例第十九條第一項之規定宣告沒收，並諭知如全部或一部不能沒收
    時，以其財產抵償之。至鑑驗耗用之毒品安非他命既已滅失，自無庸宣告沒收。
    至本案同時查扣之吸食器一組、吸食玻璃球六支、鏟子一支、安非他命殘渣袋一
    個等物，亦為被告所有，固據被告供明在卷，惟該等物品並非供販賣毒品犯罪所
    用之物，參以被告有施用第二級毒品之犯罪前科，並接受強制戒治等情，亦有前
    開刑案資料查註紀錄表可稽，是該等物品應係供被告施用安非他命之用，顯與本
    件犯罪無關，亦不另為沒收之諭知。原判決認事用法俱無違誤，量刑並稱妥適，
    被告上訴意旨仍執前詞矢口否認犯罪而指摘原判決不當，自無足取，上訴為無理
    由，應予駁回。
據上論斷，應依刑事訴訟法第三百六十八條，判決如主文。
本案經檢察官林應華到庭執行職務。
中    華    民    國     九十一     年       二       月     十八   日
                         臺灣高等法院高雄分院刑事第三庭
                                  審判長法官  周賢銳
                                        法官  謝宏宗
                                        法官  莊崑山
右正本證明與原本無異。
如不服本判決應於收受本判決後十日內向本院提出上訴書狀，其未述上訴理由者，
並得於提起上訴後十日內向本院補提理由書狀（均須按他造當事人之人數附繕本)「
切勿逕送上級法院」。
                                      書記官  邱麗莉
中    華    民    國     九十一     年       二       月     十九   日
附錄本判決論罪科刑法條：
毒品危害防制條例第四條第二項：
  製造、運輸、販賣第二級毒品者，處無期徒刑或七年以上有期徒刑，得併科新臺幣
  七百萬元以下罰金。
                                                                        Ｄ
